臺灣高雄地方法院刑事判決　　　　　 100年度審訴字第2868號
公　訴　人　臺灣高雄地方法院檢察署檢察官
被　　　告　張文信
　　　　　　陳章華
上列被告因妨害風化案件，經檢察官提起公訴（100 年度偵字第
21824 號），嗣因被告於本院準備程序中就被訴事實為有罪之陳
述，本院告知被告簡式審判程序之旨，並聽取當事人之意見後，
由本院合議庭裁定改由受命法官獨任依簡式審判程序進行，判決
如下：
    主  文
張文信、陳章華共同犯圖利容留性交罪，各處有期徒刑參月，如
易科罰金，均以新臺幣壹仟元折算壹日，扣案如附表編號一所示
之物，沒收之。
    事  實
一、張文信係址設高雄市○○區○○路3 段407 號之「芊樂美容
    名店」之負責人，並分別自民國100 年7 月11日、同年月18
    日起，以每月新臺幣（下同）25,000元之代價，僱用成年女
    子杜霞、戴早求為店內服務小姐，另僱用陳章華擔任該店之
    接待人員。而張文信、陳章華竟共同基於意圖使成年女子與
    他人為性交行為而容留以營利之犯意聯絡，由店內服務小姐
    以每次40分鐘、每次1,600 元之代價與前來消費之男客在上
    址店內從事性交行為，其中服務小姐可分得1,000 元，其餘
    600 元則由店家取得。適有男客辜宏偉、蔡瑞棋於同年月20
    日晚間8 時30分許行經該店前，經陳章華在店外招呼辜宏偉
    、蔡瑞棋進入店內消費後，由張文信告知性交易之價格，並
    媒介服務小姐戴早求、杜霞分別在該店305 號、302 號包廂
    內，與辜宏偉、蔡瑞棋從事性交行為。嗣警方於同日晚間9
    時5 分許前往該店執行搜索時當場查獲，並扣得如附表所示
    之物。
二、案經高雄市政府警察局鳳山分局移送臺灣高雄地方法院檢察
    署檢察官偵查起訴。
    理  由
一、本件被告張文信、陳章華所犯並非死刑、無期徒刑、最輕本
    刑為3 年以上有徒刑之罪或高等法院管轄第一審案件，而其
    於準備程序進行中，被告先就被訴事實為有罪之陳述，經法
    官告知簡式審判程序之旨，並聽取公訴人及被告之意見後，
    本院認適宜改依簡式審判程序進行，爰依刑事訴訟法第273
    條之1 第1 項、第284 條之1 規定，由本院合議庭以裁定由
    受命法官獨任進行簡式審判程序，合先敘明。
二、上揭事實，業據被告2 人於本院審理時坦承不諱，核與證人
    辜宏偉、蔡瑞棋於警詢及偵查中之證述，以及證人杜霞、戴
    早求於警詢中之證詞相符（見警卷第2 至16頁、偵查卷第32
    至35頁），並有高雄市政府警察局督察室維新小組搜索扣押
    筆錄、扣押物品目錄表、高雄市政府警察局督察室維新小組
    營業場所檢查紀錄表、現場照片、轉讓契約書、高雄市政府
    100 年7 月5 日高市府四維經商商字第1000190164號函暨所
    附商業登記抄本等件附卷可稽（見警卷第29至32、34、35、
    37至39、53至55頁），足認被告2 人之任意性自白與事實相
    符，應堪採信。綜上，本案事證明確，被告犯行堪以認定，
    應依法論罪科刑。
三、核被告張文信、陳章華所為，均係犯刑法第231 條第1 項之
    意圖使女子與他人為性交之行為，而容留以營利罪。又被告
    2 人媒介於前，復加以容留在後，其等媒介之低度行為應為
    容留之高度行為所吸收，均不另論罪。被告2 人就上開犯行
    ，有犯意聯絡及行為分擔，為共同正犯。爰審酌被告2 人不
    思依循正軌賺取財物，無視法令之禁止，竟以容留他人從事
    性交行為之方式，從中牟取不法利益，敗壞社會風氣，其所
    為自應受有相當程度之刑事非難，復審酌被告張文信為該店
    之負責人，應負擔較重之刑責，而被告陳章華前於94年間曾
    因妨害風化案件，經本院予以論罪科刑，並予緩刑宣告，此
    有陳章華之臺灣高等法院被告前案紀錄表1 份附卷可稽，竟
    不知警惕而再犯本案，亦屬不該，惟念及被告2 人犯後尚能
    坦承犯行，且其等利用容留戴早求、杜霞與他人為性交行為
    之機會，固從中賺取所得，但其規模尚與專門經營應召站而
    以剝削女子性勞務從中賺取暴利之人顯然有別，並考量被告
    張文信為高中肄業之教育程度、家庭及經濟生活狀況難認良
    好，且無前科，有其臺灣高等法院被告前案紀錄表1 份附卷
    可佐，而被告陳章華為國中畢業之教育程度、家庭及經濟生
    活狀況普通等一切具體情狀，各量處如主文所示之刑，並均
    諭知易科罰金之折算標準，以資懲儆。扣案如附表編號一所
    示物品，係供被告2 人共同犯上開罪行所用之物，且為被告
    張文信所有，業據被告張文信供承在卷，依刑法第38條第1
    項第2 款及共犯連帶沒收之法理，予以宣告沒收；至扣案如
    附表編號二、三所示物品，或非被告2 人所有，或與被告2
    人所為本件犯行無直接關聯性，故不予宣告沒收；另因證人
    辜宏偉、蔡瑞棋均證稱其等於上揭時、地從事性交易後，均
    尚未付款即為警查獲，有其等之警詢筆錄在卷可查，足認扣
    案如附表編號四所示之現金，並非被告2 人於本件犯罪所得
    之物，亦不予宣告沒收。
據上論斷，應依刑事訴訟法第299 條第1 項前段、第273 條之1
第1 項，刑法第28條、第231 條第1 項前段、第41條第1 項前段
、第38條第1 項第2 款，刑法施行法第1 條之1 第1 項、第2 項
前段，判決如主文。
本案經檢察官劉慕珊到庭執行職務。
中    華    民    國   100    年    11    月    17    日
                  刑事第十庭  法  官    陳芸珮
以上正本證明與原本無異。
如不服本判決應於收受送達後10日內向本院提出上訴書狀，並應
敘述具體理由；如未敘述上訴理由者，應於上訴期間屆滿後20日
內向本院補提理由書（均須按他造當事人之人數附繕本）「切勿
逕送上級法院」。
中    華    民    國   100    年    11    月    17    日
                              書記官    冒佩妤
附錄本案論罪科刑法條：
中華民國刑法第231條第1項前段：
意圖使男女與他人為性交或猥褻之行為，而引誘、容留或媒介以
營利者，處5 年以下有期徒刑，得併科10萬元以下罰金。
附表：
┌──┬────────┬────┬───────────┐
│編號│扣案物品名稱    │數量    │備註                  │
├──┼────────┼────┼───────────┤
│ 一 │臨檢燈遙控器    │1 個    │係張文信所有，用以警示│
│    │                │        │店內人員以逃避警方臨檢│
│    │                │        │，核屬供犯罪所用之物  │
├──┼────────┼────┼───────────┤
│ 二 │鑰匙            │6 支    │為張文信所有，係用以開│
│    │                │        │啟上址店內包廂及通道所│
│    │                │        │用，尚難認與本件犯罪有│
│    │                │        │直接關聯性而屬供犯罪所│
│    │                │        │用之物                │
├──┼────────┼────┼───────────┤
│ 三 │名片            │16張    │為店內服務小姐戴早求所│
│    │                │        │有                    │
├──┼────────┼────┼───────────┤
│ 四 │現金            │2,800元 │為張文信所有，惟並非本│
│    │                │        │件犯罪所得之物        │
└──┴────────┴────┴───────────┘